# 初始投资成本

提问人：zd241 时间：2020-04-18 08:05:24
陈老师，您好，咨询个简单的问题。非同一控制下企业合并后，出于经营考虑，又对该子公司增资 1000 万元。请问下，披露母公司长投附注的时，该 1000 万元是不是也应该加在初始投资成本中，谢谢。

回答人：chenyiwei
是的，该 1000 万元构成个别报表层面长期股权投资的组成部分，但不属于购买日合并成本的组成部分。该项内部增资不影响企业合并事项的附注披露。